# 企业合并问题

提问人：飘雪～ 时间：2012-09-27 09:34:42
回复 Wolf9966 的帖子
（ 1 ）甲对A、B的资产购买是否构成业务合并，主要看甲取得的A、B的资产是否满足投入、加工、产出的能力，如果购入AB的资产满足该条件，根据《企业会计准则——企业合并》要求应按照业务合并处理。具体规定如下：
“有关资产、负债的组合要形成一项业务，通常应具备以下要素：（ 1 ）投入，指原材料、人工、必要的生产技术等无形资产以及构成生产能力的机器设备等其他长期资产的投入；（ 2 ）加工处理过程，指具有一定的管理能力、运营过程，能够组织投入形成产出；
（ 3 ）产出，如生产出产成品，或是通过为其他部门提供服务来降低企业整体的运行成本等其他带来经济利益的方式，该组合能够独立计算其成本费用或所产生的收入，直接为投资者等提供股利、更低的成本或其他经济利益等形式的回报。有关资产或资产、负债的组合要构成一项业务，不一定要同时具备上述三个要素，具备投入和加工处理过程两个要素即可认为构成一项业务。”
（ 2 ）如果是认定为业务合并，由于是同一控制下业务合并，会计处理需要参考同一控制下合并处理，具体见《企业会计准则——企业合并》规定。对于AB均已注销，甲的合并层面是否需要延续其经营成果，个人理解需要。
还请陈版指正，谢谢！

回答人：chenyiwei
基本赞同此观点。

提问人：小猪要 88 时间：2012-12-23 16:22:52
母公司（适用企业会计准则）下面有一个学校，学校是适用事业单位会计准则。 1 、那在合并的时候是不是需要将学校按照企业会计准则重新出一份报表，然后再进行合并处理。 2 、学校因为实行事业单位会计准则，所以固定资产不计提折旧，要是事项 1 成立的话，是不是需要补提折旧呀。

回答人：chenyiwei
对于非营利性的学校，还是需要首先关注是否应当纳入合并的问题，请参阅本版面之前的讨论。 如果确应纳入合并范围的，则应统一两者的会计政策，即按照母公司的会计政策重新编制该学校的报表，用于纳入合并。